【裁判字號】    97,交聲,922
【裁判日期】    971231
【裁判案由】    聲明異議
【裁判全文】
臺灣臺南地方法院交通事件裁定     97年度交聲字第922號
移送機關    交通部公路總局嘉義區監理所臺南監理站
異議人即
受處分人    甲○○
上列受處分人因違反道路交通管理處罰條例案件，對於交通部公
路總局嘉義區監理所台南監理站民國97年8月15日所為之裁決處
分（處分案號：嘉監南字第裁74-Z4B002026號），聲明異議，本
院裁定如下：
    主  文
異議駁回。
    理  由
一、原處分意旨略以：異議人即受處分人甲○○（下稱異議人）
    所有之牌照號碼2379-NP號自用一般小客車，於民國（下同
    ）96年7月24日2時10分，行經國道一號南下273.6公里最高
    限速100公里路段處，因汽車駕駛人行車速度113公里，超過
    規定之最高時速未滿20公里，遭內政部警政署國道公路警察
    局第四警察隊員警逕行製單舉發，嗣經交通部公路總局嘉義
    區監理所台南監理站（下稱移送機關）以其違規事證明確，
    依道路交通管理處罰條例第33條第1項第1款及違反道路交通
    管理事件統一裁罰基準表等規定，裁處罰緩新臺幣（以下同
    ）4,500元。
二、本件聲明異議意旨略以：異議人最近接到此交通違規單，自
    感莫明，違規理由沒有確定公里速，去年也沒有接到罰單通
    知，請監理站提出證明，以示公正，為此提出異議，請求撤
    銷原處分等語。
三、按汽車行駛於高速公路，不遵使用限制，行車速度超過規定
    之最高速限，處汽車駕駛人新台幣3,000元以上6,000元以下
    罰鍰，道路交通管理處罰條例第33條第1項第1款定有明文。
四、經查：
  (一)移送機關指稱異議人於上揭時、地駕駛之牌照號碼2379-NP
    號自用一般小客車，因行車速度超過規定之最高時速未滿20
    公里，遭內政部國道公路警察局第四警察隊逕行製單舉發，
    有內政部警政署國道公路警察局96年7月24日公警局交字第
    Z4B002026號舉發違反道路交通管理事件通知單1份附卷可稽
    ，有鑑於此，異議人於上述時、地有駕車超速之違規之行為
    當可認定。
  (二)惟異議人辯稱未曾收受上開舉發違反道路交通管理事件通知
    單云云，然經本院向舉發機關函察之結果，該機關函覆稱：
    「執勤員警稽檢時已當場出示雷達測速槍所定之超速數據供
    駕駛人查看，並詳細告知駕駛人有關超速違規行為，製單後
    當場請駕駛人親閱違規通知單內容，並請其簽名收受違規通
    知單，惟駕駛人拒絕簽名，乃將違規通知單當場交付駕駛人
    收受。」等語，有內政部警政署國道公路警察局第四警察隊
    97年9月25日公警四交字第0970473276號函1份附卷可參。因
    此，異議人指摘未收到該舉發通知單，該舉發通知單之送達
    程序不合法云云，尚屬無據。
  (三)本件執勤員警所用之雷達測速儀，經經濟部標準檢驗局檢驗
    合格，並附有檢定合格證書1份在卷足憑，且該檢定合格證
    書記載：「檢定日期:96 年1月4日，有效期限:97 年1月31
    日」等語（見本院卷第15頁），基此本件執勤警員所使用之
    雷達測速儀之準確度及正確性，應值信賴。且於國道一號南
    向272.2里處設置有「前有測速取締」之告示牌，亦據舉發
    機關前揭函文載稱在卷，本件並無未依道路交通管理處罰條
    例第7條之2第3項規定設置警告標示之情，故異議人於前述
    時、地，駕車行經最高速限為時速100公里之國道一號南下
    273.6公里處時，其行車速度為時速113公里，確有超速之違
    規行為等事實，應堪認定，是異議人前述所辯，礙難採信。
五、綜上所述，異議人於前揭時、地，有駕駛車輛行車速度，超
    過規定之最高時速未滿20公里之事實，應堪認定。則移送機
    關據以援引道路交通管理處罰條例第33條第1項第1款及違反
    道路交通管理事件統一裁罰標準表之規定，裁處異議人罰鍰
    4,500元，於法即無不當，從而，本件異議經核並無理由，
    應予以駁回。
六、據上論斷，應依道路交通管理處罰條例第87條第2項、道路
    交通案件處理辦法第19條，裁定如主文。
中    華    民    國    97    年    12    月    31    日
                     交通法庭   法  官   陳淑勤
以上正本證明與原本無異。
如不服本裁定，應於送達後5日內，向本院提出抗告狀。
                                書記官   謝國欽
中    華    民    國    97    年    12    月    31    日


司法院資訊處製作；財團法人民間司法改革基金會備份。
